臺灣桃園地方法院刑事判決　　　　　　　100年度訴字第873號
公　訴　人　臺灣桃園地方法院檢察署檢察官
被　　　告　古弘甲
選任辯護人　邱永祥律師
被　　　告　李依旻
　　　　　　陳建霖
上二人共同
指定辯護人　林銘宏公設辯護人
　　　　　　王泰翔公設辯護人
上列被告因違反毒品危害防制條例等案件，經檢察官提起公訴（
100 年度偵字第13884 、13657 、14475 、22159 號），本院判
決如下：
    主  文
古弘甲所犯如附表一至附表五所示之罪，各處如附表一至附表五
宣告刑欄所示之刑，應執行有期徒刑拾陸年陸月。扣案之第二級
毒品甲基安非他命拾壹包（驗餘淨重柒點貳壹伍公克）併同無法
完全析離之包裝袋拾壹只均沒收銷燬之；LG牌行動電話貳支（含
門號0000000000號SIM 卡壹枚）、分裝杓壹支、小夾
鏈袋壹包、中夾鏈袋壹包、小夾鏈袋壹盒、電子磅秤壹臺、筆記
本壹本及販賣毒品所得新臺幣貳萬陸仟元均沒收。扣案之販賣毒
品所得新臺幣仟元、伍仟元及陸仟伍佰元分別與孫世豪、李依
旻及陳建霖連帶沒收。扣案之NOKIA 牌行動電話壹支（含門號0
000000000號SIM 卡壹枚），應與陳建霖連帶沒收。
李依旻所犯如附表四示之罪，各處如附表四宣告刑欄所示之刑，
應執行有期徒刑年陸月。扣案之第二級毒品甲基安非他命拾壹
包（驗餘淨重柒點貳壹伍公克）併同無法完全析離之包裝袋拾壹
只均沒收銷燬之；分裝杓壹支、小夾鏈袋壹包、中夾鏈袋壹包、
小夾鏈袋壹盒、電子磅秤壹臺及筆記本壹本均沒收。扣案之販賣
毒品所得新臺幣伍仟元與古弘甲連帶沒收。
陳建霖所犯如附表五示之罪，均累犯，各處如附表五宣告刑欄所
示之刑，應執行有期徒刑貳年捌月。扣案之第二級毒品甲基安非
他命拾壹包（驗餘淨重柒點貳壹伍公克）併同無法完全析離之包
裝袋拾壹只均沒收銷燬之；分裝杓壹支、小夾鏈袋壹包、中夾鏈
袋壹包、小夾鏈袋壹盒、電子磅秤壹臺及筆記本壹本均沒收。扣
案之販賣毒品所得新臺幣陸仟伍佰元及NOKIA 牌行動電話壹支（
含門號0000000000號SIM 卡壹枚），應與古弘甲連帶
沒收。
    事  實
一陳建霖前於民國98年間因偽造文書案件，經臺灣彰化地方法院
  以98年度訴字第817 號判決處有期徒刑1 年6 月確定，復因詐
  欺案件，經本院以98年度桃簡字第2732號判決處有期徒刑3 月
  確定嗣上開兩案件，經本院以98年度聲字第4673號裁定定應執
  行有期徒刑1 年8 月確定，於99年7 月31日縮刑期滿執行完畢
  出監。
二古弘甲、李依旻及陳建霖均明知甲基安非他命係屬毒品危害防
  制條例第2 條第2 項第2 款所規定之第二級毒品，禁止販賣或
  轉讓，竟由古弘甲單獨、或古弘甲與孫世豪共同販賣第二級毒
  品甲基安非他命（孫世豪所涉共同販賣第二級毒品犯行，由臺
  灣桃園地方法院檢察署檢察官另行偵辦）、或古弘甲轉讓第二
  級毒品甲基安非他命、或古弘甲與李依旻共同販賣第二級毒品
  甲基安非他、或古弘甲與陳建霖共同販賣第二級毒品甲基安非
  他命，而為以下之行為：
(一)古弘甲基於販賣第二級毒品甲基安非他命以牟利之犯意，以其
  所申辦使用之門號0000000000號及他人名義申辦使用之門號00
  00000000、0000000000號行動電話作為聯絡工具，分別於如附
  表一編號1 至編號20所示之時間、地點、價格、數量，販賣甲
  基安非他命予王澄唯2 次、林清智3 次、彭偉倫2 次、蔡佳哲
  3 次、吳烈法5 次、楊欣怡3 次及李鴻鈺2 次。
(二)古弘甲與孫世豪共同基於販賣第二級毒品甲基安非他命以牟利
  之犯意，以古弘甲所使用之門號0000000000號行動電話作為聯
  絡工具、孫世豪負責交付毒品及收取價金之方式，於如附表二
  所示之時間、地點、價格、數量，販賣甲基安非他命予江承明
  1 次。
(三)古弘甲基於轉讓第二級毒品之甲基安非他命犯意，以古弘甲所
  使用之門號0000000000號行動電話作為聯絡工具與陳薏雯聯繫
  後，分別於如附表三所示之時間、地點、數量，轉讓甲基安非
  他命予陳薏雯2 次。
(四)古弘甲與李依旻共同基於販賣第二級毒品甲基安非他命以牟利
  之犯意，由李依旻持古弘甲所使用之門號0000000000號行動電
  話作為聯絡工具，並負責交付毒品及收取價金，分別於如附表
  四所示之時間、地點、價格、數量，販賣甲基安非他命予吳烈
  法、李鴻鈺及游昌銘各1 次。
(五)古弘甲與陳建霖共同基於販賣第二級毒品甲基安非他命以牟利
  之犯意，由陳建霖持其所使用門號0000000000號行動電話與游
  昌銘聯繫後，分別於如附表五所示之時間、地點、價格、數量
  ，販賣甲基安非他命予游昌銘2 次。
(六)嗣經警聲請本院核准對古弘甲實施通訊監察後，於100 年5 月
  18日持搜索票分別前往桃園縣觀音鄉○○路忠二巷3 之1 號及
  桃園縣中壢市○○路832 巷2 號查獲古弘甲及陳建霖，並分別
  於古弘甲住處扣得第二級毒品甲基安非他命11包（毛重合計9.
  39公克，淨重7.270 公克，其中0.055 公克經鑑定用罄，驗餘
  淨重7.215 公克）、分裝杓1 支、小夾鏈袋1 包、中夾鏈袋壹
  包、小夾鏈袋1 盒、電子磅秤1 臺、筆記本1 本、現金80,500
  元及行動電話3 支（含門號0000000000、0000000000、000000
  0000、0000000000、0000000000、0000000000號SIM 卡各1 枚
  ），於陳建霖住處扣得行動電話1 支（含門號0000000000號SI
  M卡1 枚），始悉上情。
三案經桃園縣政府警察局移送臺灣桃園地方法院檢察署檢察官偵
  查起訴。
    理  由
一證據能力部分：
  按被告以外之人於審判外之言詞或書面陳述，除法律有規定者
  外，不得作為證據；又被告以外之人於審判外之陳述，雖不符
  刑事訴訟法第159 條之1 至第159 條之4 之規定，而經當事人
  於審判程序同意作為證據，法院審酌該言詞陳述或書面陳述作
  成時之情況，認為適當者，亦得為證據；另當事人、代理人或
  辯護人於法院調查證據時，知有第159 條第1 項不得為證據之
  情形，而未於言詞辯論終結前聲明異議者，視為有前項之同意
  ，刑事訴訟法第159 條第1 項、第159 條之5 分別定有明文。
  查本案下列所引用之供述證據，經本院依法踐行調查證據程序
  ，檢察官、被告及辯護人均不爭執各該證據之證據能力（見本
  院100 年度訴字第873 號卷第79頁、第80頁反面及第109 頁）
  ，且亦查無依法應排除其證據能力之情形，而卷附相關行動電
  話之通訊監察譯文，係員警依本院核發之通訊監察書據以實施
  通訊監察而取得；前開各項證據與本案待證事實均具有相當關
  連性，復經本院於審判期日就上開證據依法進行調查、辯論，
  應認均具有證據能力。
二認定犯罪事實所憑之證據及理由：
(一)被告古弘甲如附表一所示販賣第二級毒品甲基安非他命、與孫
  世豪如附表二所示共同販賣第二級毒品甲基安非他命、如附表
  三所示轉讓第二級毒品甲基安非他命；被告古弘甲及李依旻如
  附表四所示共同販賣第二級毒品甲基安非他命；被告古弘甲及
  陳建霖如附表五所示共同販賣第二級毒品甲基安非他命之事實
  ，迭據被告古弘甲、李依旻及陳建霖於警詢、偵訊及本院審理
  時坦承在卷，核與附表一至附表五所示證人即向被告古弘甲購
  買毒品之王澄唯、林清智、彭偉倫、蔡佳哲、吳烈法、楊欣怡
  、李鴻鈺；向被告古弘甲及孫世豪購買毒品之江承明；受被告
  古弘甲轉讓毒品之陳薏雯；向被告古弘甲及李依旻購買毒品之
  吳烈法、李鴻鈺、游昌銘；向被告古弘甲及陳建霖購買毒品之
  游昌銘於警詢、偵訊時指證之情節大致相符，且有如附表一至
  附表五所示通訊監察譯文附卷可稽；又被告古弘甲於100 年5
  月18日為警持本院核發搜索票所扣得11包白色結晶體（毛重合
  計9.39公克，淨重7.270 公克，其中0.055 公克經鑑定用罄，
  驗餘淨重7.215 公克），經鑑定後確含第二級毒品甲基安非他
  命之成分，此有正修科技大學超微量研究科技中心100 年6 月
  14日出具之檢驗報告附卷可稽（見100 年度偵字22159 號卷一
  第433 頁），足認被告三人之自白與事實相符，堪以採信。
(二)按販賣毒品係政府長期以來嚴加查緝之違法行為，甲基安非他
  命之價格不低，取得不易，苟無利可圖，應無甘冒被查緝法辦
  重刑之危險而平白無端為販賣之行為，是其買入之價格必較賣
  出之價格低廉，而有從中賺取買賣差價牟利之意圖及事實，應
  屬符合論理法則且不違背社會通常經驗之合理判斷；另被告古
  弘甲於偵查中及本院審理中亦供稱：當初購買毒品平均約以2,
  200 元至2, 300元之價格購得數量1 公克，以數量0.1 公克、
  賣價1,000 元為例，約可獲利200 元，其餘以此類推，惟有時
  因品質優劣則會影響賣價；至於與李依旻及陳建霖共同販賣部
  分，事後會給予其等少量之甲基安非他命或金錢作為報酬等語
  （見本院100 年度訴字第873 號卷第136 頁至140 頁、100 年
  度偵字13844 號卷三第269 頁、100 年度偵字13844 號卷一第
  128 頁、152 頁）。準此，被告古弘甲、李依旻及陳建霖確均
  具有販賣毒品營利之意圖。
(三)綜上所述，本案事證明確，被告古弘甲如附表一所示販賣第二
  級毒品甲基安非他命、與孫世豪如附表二所示共同販賣第二級
  毒品甲基安非他命、如附表三所示轉讓第二級毒品甲基安非他
  命；被告古弘甲及李依旻如附表四所示共同販賣第二級毒品甲
  基安非他命；被告古弘甲及陳建霖如附表五所示共同販賣第二
  級毒品甲基安非他命之犯行，均洵堪認定，應予依法論科。
三論罪科刑：
(一)按甲基安非他命（Methamphetamine ）雖係毒品危害防制條例
  第2 條第2 項第2 款所列之第二級毒品，但其業經行政院衛生
  署於75年7 月11日以衛署藥字第597627號公告列為禁止使用之
  禁藥，迄今並未變更，自同屬藥事法所規範之禁藥。故行為人
  明知為屬禁藥之甲基安非他命而轉讓予他人者，除成立毒品危
  害防制條例第8 條第2 項之轉讓第二級毒品罪外，亦構成藥事
  法第83條第1 項之轉讓禁藥罪。然藥事法第83條第1 項係於93
  年4 月21日修正公布，同年月23日施行，為毒品危害防制條例
  第8 條第2 項之後法，且藥事法第83條第1 項之法定刑為7 年
  以下有期徒刑，得併科5 百萬元以下罰金，與毒品危害防制條
  例第8 條第2 項之法定刑為6 月以上5 年以下有期徒刑，得併
  科70萬元以下罰金相較後，以藥事法第83條第1 項之法定刑為
  重；又所謂毒品之範圍尚包括影響精神物質與其製品，而藥事
  之管理，亦非僅止於藥品之管理，毒品未必均係經公告列管之
  禁藥，禁藥亦非必均為毒品，毒品危害防制條例與藥事法二者
  ，並無必然之特別法與普通法關係。故除轉讓之第二級毒品達
  淨重10公克以上，或成年人轉讓予未成年人，而有應依毒品危
  害防制條例第8 條第6 項及第9 條之規定加重其刑後之法定刑
  較藥事法第83條第1 項之法定刑為重之情形外，其餘應屬同一
  犯罪行為而同時有二種法律可資處罰之「法條（規）競合」情
  形，應依「重法優於輕法」、「後法優於前法」等法理，優先
  適用屬後法且為重法之藥事法第83條第1 項之規定處斷（最高
  法院96年度台上字第3582號、97年度台非字第397 號判決意旨
  參照）。至藥事法第83條雖又於95年5 月30日公布修正，然此
  次修正內容僅係刪除常業犯之規定，就前述構成要件內容及刑
  度均未修正，當不影響前述法條競合之適用結論，併此敘明。
(二)核被告古弘甲就附表一所為，均係犯毒品危害防制條例第4 條
  第2 項之販賣第二級毒品罪；被告古弘甲與孫世豪就附表二所
  為，係犯毒品危害防制條例第4 條第2 項之共同販賣第二級毒
  品罪；被告古弘甲就附表三所為，均係犯藥事法第83條第1 項
  之轉讓禁藥罪；被告古弘甲及李依旻就附表四所為，均係犯毒
  品危害防制條例第4 條第2 項之共同販賣第二級毒品罪；被告
  古弘甲及陳建霖就附表五所為，均係犯毒品危害防制條例第4
  條第2 項之共同販賣第二級毒品罪。被告古弘甲與孫世豪就附
  表二之販賣第二級毒品犯行、被告古弘甲與李依旻就附表四之
  販賣第二級毒品犯行、被告古弘甲與陳建霖就附表五之販賣第
  二級毒品犯行間，各有犯意聯絡與行為分擔，均應論以共同正
  犯。被告古弘甲、孫世豪、李依旻及陳建霖於販賣前及古弘甲
  於轉讓前持有第二級毒品之低度行為，應分別為各該販賣或轉
  讓第二級毒品之高度行為所吸收，均不另論罪。被告古弘甲所
  犯如附表一所示共20次之販賣第二級毒品犯行、與孫世豪如附
  表二所示1 次之共同販賣第二級毒品犯行、如附表三所示2 次
  之轉讓禁藥犯行；被告古弘甲及李依旻所犯如附表四所示共3
  次之共同販賣第二級毒品犯行；被告古弘甲及陳建霖所犯如附
  表五所示共2 次之共同販賣第二級毒品犯行，各次犯行之間，
  犯意各別，行為互殊，應予分論併罰。
(三)按毒品危害防制條例第17條第2 項規定：「犯第4 條至第8 條
  之罪於偵查及審判中均自白者，減輕其刑。」旨在鼓勵毒犯自
  白認罪，以開啟其自新之路，故毒販在偵查及審判中之歷次陳
  述，各有1 次以上之自白者，並不以在檢、警、調之歷次詢問
  中，全部自白為必要，且不論其之自白，係出於自動或被動、
  簡單或詳細，並其自白後有無翻異，即應依法減輕其刑，此有
  最高法院99年度台上字第4874號判決可資參照。查被告古弘甲
  就上開附表一所示20次販賣第二級毒品甲基安非他命、就上開
  附表二、四、五所示6 次共同販賣第二級毒品甲基安非他命之
  犯行；被告李依旻就上開附表四所示3 次共同販賣第二級毒品
  甲基安非他命之犯行；被告陳建霖就上開附表五所示2 次共同
  販賣第二級毒品甲基安非他命之犯行，於偵查及本院審理時均
  曾自白不諱，已如前述，是故，被告古弘甲、李依旻及陳建霖
  所犯上開販賣第二級毒品犯行，均應依法減輕其刑。至被告古
  弘甲雖亦於偵查及本院準備、審判程序中均自白附表三之轉讓
  禁藥犯行，然因該部分犯行應適用藥事法第83條第1 項之轉讓
  禁藥罪處斷，業如前述，而法條競合與想像競合在法律適用上
  不同，前者係擇一適用法律，後者係併合適用各法律，僅從一
  重罪處斷，轉讓安非他命既因法條競合而擇一適用藥事法第83
  條第1 項論罪科刑，基於適用法律應整體性適用，不得割裂之
  原則，被告古弘甲雖於偵查及審判中自白，惟不得割裂適用而
  擇其有利之毒品危害防制條例第17條第2 項規定減輕其刑，此
  有臺灣高等法院暨所屬法院98年11月11日98年法律座談會刑事
  類提案第16號研討結果可資參照。
(四)又按毒品危害防制條例第17條第1 項所定減免其刑，除須供出
  毒品來源外，尚須因而查獲其他正犯或共犯，二者必須兼備，
  不可或缺。倘僅供出毒品來源，然並未因此而查獲，即難依上
  開規定邀減輕或免除其刑之寬典，此有最高法院100 年度台上
  字第4188號判決意旨參照。查被告古弘甲雖曾於100 年5 月18
  日及100 年7 月8 日警詢時中供出毒品來源為綽號「姐仔」之
  成年女子、羅亞雷及綽號「kuso」成年男子等人（見100 年度
  偵字第22159 號卷一第18頁、第81頁），然警方依據被告古弘
  甲之供述偵辦，迄今未查獲其他正犯或共犯等情，業經證人即
  警員陳治強證述在卷（見本院100 年度訴字第873 號卷第129
  頁至131 頁），顯與上開毒品危害防制條例第17條第1 項所定
  「因而查獲其他正犯或共犯」之要件不符，即無從適用該項規
  定減免其刑，辯護人辯以被告已供出上游，僅因警方無從查獲
  ，被告仍應得適用毒品危害防制條例第17條第1 項予以減刑，
  似有誤會。
(五)又同為販賣毒品，其犯罪情節未必完全相同，或有大盤毒梟者
  ，或僅為中、小盤，甚或僅止於吸毒者間互通有無而賺取差價
  等情形，其販賣毒品之行為所造成危害社會之程度自屬有異，
  毒品危害防制條例第4 條關於此類犯罪所設之法定最低本刑，
  不可謂不重。本件被告三人各次販賣第二級毒品之數量甚微，
  獲利不多，應係毒品交易之下游，惡性顯然遠不如大量走私進
  口或長期、大量販賣毒品之「大盤」、「中盤」毒梟，對於他
  人及國家社會侵害之程度尚非重大，其所犯販賣第二級毒品罪
  縱經前述依毒品危害防制條例第17條第2 項減輕其刑後之最低
  刑度，均仍嫌過重，依一般國民生活經驗法則，實屬情輕法重
  ，而顯有堪可憫恕之情狀，爰依刑法第59條規定，就被告三人
  所犯毒品危害防制條例第4 條第2 項之罪均酌量減輕其刑，並
  遞減之。
(六)被告陳建霖前受有如事實欄一所示之有期徒刑執行完畢，有臺
  灣高等法院被告前案紀錄表各1 份在卷可憑，其於有期徒刑執
  行完畢後之5 年內，故意再犯本件有期徒刑以上之罪，均合於
  累犯之規定，爰均依刑法第47條第1 項規定，各加重其刑，惟
  毒品危害防制條例第4 條第2 項之最重法定刑為無期徒刑，此
  部分依法不得加重。又被告陳建霖同時有累犯之刑之加重、毒
  品危害防制條例第17條第2 項及刑法第59條之刑之減輕事由，
  爰依法先加後減之，並遞予減輕其刑。
(七)爰審酌被告三人忽視國家對販賣毒品行為所設嚴刑峻罰，鋌而
  走險，販賣第二級毒品，戕害他人身體健康，助長社會上施用
  毒品之不良風氣，均不足取；惟念其販賣毒品數量甚微，獲利
  亦低，兼衡被告三人之智識程度、年齡均尚輕、犯罪參與程度
  之差異等一切情狀，分別量處如附表一至附表五宣告刑欄位所
  示之刑，並合併定其應執行之刑，以示懲儆。
四沒收部分：
(一)扣案第二級毒品甲基安非他命11包（毛重合計9.39公克，淨重
  7.270 公克，其中0.055 公克經鑑定用罄，驗餘淨重7.215 公
  克），被告古弘甲陳稱係之前購入後販售所剩等語（見本院10
  0 年度訴字第873 號卷第135 頁），足認與本件附表一至附表
  五所示犯行有關，且係查獲之毒品，不論何人所有，併同難以
  析離之分裝袋11只，爰依毒品危害防制條例第18條第1 項前段
  之規定，於附表一至附表二及附表四至附表五之販賣第二級毒
  品罪項下諭沒收銷燬之。至附表三之轉讓禁藥部分，基於適用
  法律應整體性適用，不得割裂之原則，爰依刑法第38條第1 項
  第1 款規定，併予宣告沒收。
(二)扣案之LG牌行動電話2 支（其中一隻內含門號0000000000號SI
  M 卡1 枚，另一隻係用以插用門號0000000000號SIM 卡1 枚）
  、分裝杓1 支、小夾鏈袋1 包、中夾鏈袋1 包、小夾鏈袋1 盒
  、電子磅秤1 台及筆記本1 本，被告古弘甲於本院審理時供稱
  ：前開行動電話及SIM 卡均係其所有，且供販賣或轉讓毒品所
  用；分裝杓、夾鍵袋、電子磅秤及筆記本均係伊所有，販賣或
  轉讓時用以分裝甲基安非他命等語（見本院100 年度訴字第
  873 號卷第136 頁），足認前揭扣案物品，均係被告古弘甲所
  有供其為販賣第二級毒品犯行及轉讓禁藥犯行所用之物（其中
  被告古弘甲係持門號0000000000號犯附表一編號5 、15及附表
  三之犯行）；另扣案之NOKIA 牌行動電話1 支（內含門號0000
  000000號SIM 卡1 枚），係屬被告陳建霖所有，並供被告古弘
  甲與陳建霖持以犯如附表五共同販賣甲基安非他命所用之物，
  是本院爰依毒品危害防制條例第19條第1 項規定就被告古弘甲
  所犯相關販賣第二級毒品罪部分及與陳建霖所犯共同販賣第二
  級毒品罪部分宣告沒收，至就被告古弘甲所犯轉讓禁藥罪部分
  ，本於法律不得割裂適用之原則，則依刑法第38條第1 項第2
  款規定宣告沒收。
(三)按毒品危害防制條例第19條第1 項規定，犯販賣毒品罪者，其
  供犯罪所用或因犯罪所得之財物均沒收之，係採義務沒收主義
  （相對義務沒收）。而販賣毒品所得之對價，不問其中成本若
  干，利潤多少，均應全部諭知沒收，且係以實際所得者為限，
  苟無所得或尚未取得者，自無從為沒收、追徵或以財產抵償之
  諭知。查被告古弘甲供陳：警方搜索所扣得現金80,500元中約
  有40,000元為本件販毒所得等語（見本院100 年度訴字第873
  號卷第140 頁反面），核與本院計算本件販賣毒品之所得（包
  括被告古弘甲單獨販賣、被告古弘甲與共犯孫世豪共同販賣、
  被告古弘甲與李依旻共同販賣、被告古弘甲與陳建霖共同販賣
  等犯行）共40,500 元（計算式：1,000 ＋1,000 ＋1,500 ＋
  3,500 ＋3,500 ＋2,000 ＋1,000 ＋2,000 ＋1,500 ＋1,000
  ＋1,000 ＋500 ＋1,000 ＋1,000 ＋500 ＋1,000 ＋1,000 ＋
  1,000 ＋500 ＋500 ＋3,000 ＋1,000 ＋1,000 ＋3,000 ＋
  4,000 ＋2,500 ＝40,500）大致相符，從而，上開各次犯罪所
  得均應依毒品危害防制條例第19條第1 項規定，在被告古弘甲
  各次販賣第二級毒品犯行之主文下宣告沒收。
(四)另按共同正犯犯罪所得之財物為現金時，因共同正犯應就全部
  犯罪結果負其責任，而合併計算犯罪所得，且於全部或一部不
  能沒收時以其財產抵償之，但為避免執行時發生重複沒收、抵
  償之情形，故各共同正犯之間係採「連帶沒收主義」，於裁判
  時應諭知被告共同犯罪所得之財物應與其他共同正犯「連帶沒
  收之」，此有最高法院96年度台上字第4662號判決意旨可資參
  照。是被告古弘甲與孫世豪所犯如附表二所示之共同販賣第二
  級毒品之犯行，就其等販賣毒品所得3,000 元、被告古弘甲與
  被告李依旻所犯如附表四所示之共同販賣第二級毒品之犯行，
  就其等販賣毒品所得5,000 元（計算式：1,000 ＋1,000 ＋3,
  000 ＝5,000 ）部分及被告古弘甲與被告陳建霖所犯如附表五
  所示之共同販賣第二級毒品之犯行，就其等販賣毒品所得6,50
  0 元（計算式：4,000 ＋2,500 ＝6,500 ）元部分，自應諭知
  連帶沒收。
(五)至扣案之現金扣除前開販毒所得為39,500元（計算式：80,500
  －41,000＝39,500）、G-PLUS牌行動電話1 支及門號00000000
  00、0000000000、0000000000及0000000000號SIM 卡各1 枚，
  均與被告三人所為本件犯行無關，業經被告古弘甲供陳在卷（
  見本院100 年度訴字第873 號卷第136 頁），另扣案之門號00
  00000000號SIM 卡1 枚，以及未扣案之門號0000000000號SIM
  卡1 枚及其所插用之不詳行動電話，雖均係供本件販毒所用，
  然非被告古弘甲所有，亦經被告古弘甲供陳在卷（見本院100
  年度訴字第873 號卷第136 頁），復有電信資料查詢表附卷可
  稽（見本院100 年度訴字第873 號卷第103 頁），又前開物品
  均非為違禁物，爰均不予以宣告沒收，併此敘明。
據上論斷，應依刑事訴訟法第299 條第1 項前段，毒品危害防制
條例第4 條第2 項、第17條第2 項、第18條第1 項前段、第19條
第1 項，藥事法第83條第1 項，刑法第11條、第28條、第47條第
1 項、第59條、第38條第1 項第1 款、第2 款、第51條第5 款，
判決如主文。
本案經檢察官陳睿明到庭執行職務。
中    華    民    國   100    年    11    月    29    日
                  刑事第十四庭審判長法  官  鍾雅蘭
                                    法  官  郭俊德
                                    法  官  張永輝
以上正本證明與原本無異。
如不服本判決應於收受判決後10日內向本院提出上訴書狀，並應
敘述具體理由。其未敘述上訴理由者，應於上訴期間屆滿後20日
內向本院補提理由書( 均須按他造當事人之人數附繕本) 「切勿
逕送上級法院」。
                                    書記官  張良煜
中    華    民    國   100    年    11    月    29    日
【附表一：古弘甲單獨販賣第二級毒品】
┌───┬───┬────┬───────┬───────┬────────────┬────────┐
│ 編號 │行為人│交易對象│時間、交易地點│毒品數量及交易│        證據資料        │所犯罪名及宣告刑│
│      │      │        │              │金額（新臺幣）│                        │                │
├───┼───┼────┼───────┼───────┼────────────┼────────┤
│（原│古弘甲│ 王澄唯 │100 年1 月28日│1,000元       │被告古弘甲之自白（100 │古弘甲販賣第二級│
│起訴書│      │        │晚間9 時20分許├───────┤  偵字13844 卷一第25頁、│毒品，處有期徒刑│
│附表一│      │        │在桃園縣觀音鄉│0.3公克       │  第90頁、第123- 124頁、│貳年，扣案之第二│
│編號1 │      │        │忠愛路忠二巷3 │              │  第152 頁、本院100 訴字│級毒品甲基安非他│
│）    │      │        │之1 號古弘甲住│              │  873 卷第29頁、第138 頁│命拾壹包（驗餘淨│
│      │      │        │處            │              │  ）                    │重柒點貳壹伍公克│
│      │      │        │              │              │證人王澄唯警詢、偵訊筆│）併同無法完全析│
│      │      │        │              │              │  錄（100 偵字13844 卷三│離之包裝袋拾壹只│
│      │      │        │              │              │  第240 頁背面、第256 頁│均沒收銷燬之；分│
│      │      │        │              │              │  背面）                │裝杓壹支、小夾鏈│
│      │      │        │              │              │搜索扣押筆錄、扣押物品│袋壹包、中夾鏈袋│
│      │      │        │              │              │  目錄表、扣押物品清單（│壹包、小夾鏈袋壹│
│      │      │        │              │              │  100 偵字13844 卷三第18│盒、電子磅秤壹臺│
│      │      │        │              │              │  4-189 頁、第190-191 頁│、筆記本壹本及販│
│      │      │        │              │              │  、第200 頁）          │賣毒品所得新臺幣│
│      │      │        │              │              │正修科技大學超微量研究│壹仟元均沒收。  │
│      │      │        │              │              │  科技中心100 年6 月14日│                │
│      │      │        │              │              │  檢驗報告（100 偵字2215│                │
│      │      │        │              │              │  9 卷一第433 頁）      │                │
│      │      │        │              │              │被告古弘甲0000000000號│                │
│      │      │        │              │              │  行動電話與證人王澄唯09│                │
│      │      │        │              │              │  00000000號行動電話之通│                │
│      │      │        │              │              │  訊監察譯文（100 偵字22│                │
│      │      │        │              │              │  159 卷三第247 頁）    │                │
├───┼───┼────┼───────┼───────┼────────────┼────────┤
│（原│古弘甲│ 王澄唯 │100 年2 月2 日│1,000元       │被告古弘甲之自白（100 │古弘甲販賣第二級│
│起訴書│      │        │下午3 時21分許├───────┤  偵字13844 卷一第25頁、│毒品，處有期徒刑│
│附表一│      │        │在桃園縣觀音鄉│0.3公克       │  第90頁、第123- 124頁、│貳年，扣案之第二│
│編號2 │      │        │忠愛路忠二巷3 │              │  第152 頁、本院100 訴字│級毒品甲基安非他│
│）    │      │        │之1 號古弘甲住│              │  873 卷第29頁、第138 頁│命拾壹包（驗餘淨│
│      │      │        │處            │              │  ）                    │重柒點貳壹伍公克│
│      │      │        │              │              │證人王澄唯警詢、偵訊筆│）併同無法完全析│
│      │      │        │              │              │  錄（100 偵字13844 卷三│離之包裝袋拾壹只│
│      │      │        │              │              │  第241 背面-242頁、第25│均沒收銷燬之；分│
│      │      │        │              │              │  7 頁）                │裝杓壹支、小夾鏈│
│      │      │        │              │              │搜索扣押筆錄、扣押物品│袋壹包、中夾鏈袋│
│      │      │        │              │              │  目錄表、扣押物品清單（│壹包、小夾鏈袋壹│
│      │      │        │              │              │  100 偵字13844 卷三第18│盒、電子磅秤壹臺│
│      │      │        │              │              │  4-189 頁、第190-191 頁│、筆記本壹本及販│
│      │      │        │              │              │  、第200 頁）          │賣毒品所得新臺幣│
│      │      │        │              │              │正修科技大學超微量研究│壹仟元均沒收。  │
│      │      │        │              │              │  科技中心100 年6 月14日│                │
│      │      │        │              │              │  檢驗報告（100 偵字2215│                │
│      │      │        │              │              │  9 卷一第433 頁）      │                │
│      │      │        │              │              │被告古弘甲0000000000號│                │
│      │      │        │              │              │  行動電話與證人王澄唯09│                │
│      │      │        │              │              │  00000000號行動電話之通│                │
│      │      │        │              │              │  訊監察譯文（100 偵字22│                │
│      │      │        │              │              │  159 卷三第254 頁）    │                │
├───┼───┼────┼───────┼───────┼────────────┼────────┤
│（原│古弘甲│ 林清智 │100 年1 月16日│1,500元       │被告古弘甲之自白（100 │古弘甲販賣第二級│
│起訴書│      │        │上午7 時56分許├───────┤  偵字13844 卷一第26頁、│毒品，處有期徒刑│
│附表二│      │        │在桃園縣觀音鄉│0.3公克       │  第89頁、第118 頁、第15│貳年，扣案之第二│
│編號1 │      │        │忠愛路忠二巷3 │              │  2 頁、本院100 訴字873 │級毒品甲基安非他│
│）    │      │        │之1 號古弘甲住│              │  卷第29頁、第138 頁）  │命拾壹包（驗餘淨│
│      │      │        │處附近巷口    │              │證人林清智警詢、偵訊筆│重柒點貳壹伍公克│
│      │      │        │              │              │  錄（100 偵字13844 卷一│）併同無法完全析│
│      │      │        │              │              │  第214 頁、第229 頁背面│離之包裝袋拾壹只│
│      │      │        │              │              │  ）                    │均沒收銷燬之；分│
│      │      │        │              │              │搜索扣押筆錄、扣押物品│裝杓壹支、小夾鏈│
│      │      │        │              │              │  目錄表、扣押物品清單（│袋壹包、中夾鏈袋│
│      │      │        │              │              │  100 偵字13844 卷三第18│壹包、小夾鏈袋壹│
│      │      │        │              │              │  4-189 頁、第190-191 頁│盒、電子磅秤壹臺│
│      │      │        │              │              │  、第200 頁）          │、筆記本壹本及販│
│      │      │        │              │              │正修科技大學超微量研究│賣毒品所得新臺幣│
│      │      │        │              │              │  科技中心100 年6 月14日│壹仟伍佰元均沒收│
│      │      │        │              │              │  檢驗報告（100 偵字2215│。              │
│      │      │        │              │              │  9 卷一第433 頁）      │                │
│      │      │        │              │              │被告古弘甲0000000000號│                │
│      │      │        │              │              │  行動電話與證人林清智09│                │
│      │      │        │              │              │  00000000號行動電話之通│                │
│      │      │        │              │              │  訊監察譯文（100 偵字22│                │
│      │      │        │              │              │  159 卷三第229 頁）    │                │
├───┼───┼────┼───────┼───────┼────────────┼────────┤
│（原│古弘甲│ 林清智 │100 年3 月21日│3,500元       │被告古弘甲之自白（100 │古弘甲販賣第二級│
│起訴書│      │        │凌晨2 時27分許├───────┤  偵字13844 卷一第26頁、│毒品，處有期徒刑│
│附表二│      │        │在桃園縣觀音鄉│1公克         │  第89頁、第119頁、本院 │貳年，扣案之第二│
│編號2 │      │        │忠愛路忠二巷3 │              │  100 訴字873 卷第29頁、│級毒品甲基安非他│
│）    │      │        │之1 號古弘甲住│              │  第138 頁）            │命拾壹包（驗餘淨│
│      │      │        │處附近巷口    │              │證人林清智警詢、偵訊筆│重柒點貳壹伍公克│
│      │      │        │              │              │  錄（100 偵字13844 卷三│）併同無法完全析│
│      │      │        │              │              │  第214 頁背面、第230 頁│離之包裝袋拾壹只│
│      │      │        │              │              │  ）                    │均沒收銷燬之；LG│
│      │      │        │              │              │搜索扣押筆錄、扣押物品│牌行動電話壹支（│
│      │      │        │              │              │  目錄表、扣押物品清單（│不含門號○九三六│
│      │      │        │              │              │  100 偵字13844 卷三第18│五五五四九六號SI│
│      │      │        │              │              │  4-189 頁、第190-191 頁│M 卡壹枚）、分裝│
│      │      │        │              │              │  、第200 頁）          │杓壹支、小夾鏈袋│
│      │      │        │              │              │正修科技大學超微量研究│壹包、中夾鏈袋壹│
│      │      │        │              │              │  科技中心100 年6 月14日│包、小夾鏈袋壹盒│
│      │      │        │              │              │  檢驗報告（100 偵字2215│、電子磅秤壹臺、│
│      │      │        │              │              │  9 卷一第433 頁）      │筆記本壹本及販賣│
│      │      │        │              │              │被告古弘甲0000000000號│毒品所得新臺幣│
│      │      │        │              │              │  行動電話與證人林清智09│仟伍佰元均沒收。│
│      │      │        │              │              │  00000000號行動電話之通│                │
│      │      │        │              │              │  訊監察譯文（100 偵字22│                │
│      │      │        │              │              │  159 卷三第275 頁背面）│                │
├───┼───┼────┼───────┼───────┼────────────┼────────┤
│（原│古弘甲│ 林清智 │100 年4 月1 日│3,500元       │被告古弘甲之自白（100 │古弘甲販賣第二級│
│起訴書│      │        │晚間11時20分許├───────┤  偵字13844 卷一第89頁、│毒品，處有期徒刑│
│附表二│      │        │在桃園縣觀音鄉│1公克         │  第152 頁、本院100 訴字│貳年，扣案之第二│
│編號3 │      │        │忠愛路忠二巷3 │              │  873 卷第29頁、第138 頁│級毒品甲基安非他│
│）    │      │        │之1 號住處份近│              │  ）                    │命拾壹包（驗餘淨│
│      │      │        │巷口          │              │證人林清智偵訊筆錄（10│重柒點貳壹伍公克│
│      │      │        │              │              │  0 偵字13844 卷三第230 │）併同無法完全析│
│      │      │        │              │              │  頁背面）              │離之包裝袋拾壹只│
│      │      │        │              │              │搜索扣押筆錄、扣押物品│均沒收銷燬之；LG│
│      │      │        │              │              │  目錄表、扣押物品清單（│牌行動電話壹支（│
│      │      │        │              │              │  100 偵字13844 卷三第18│含門號○九三八五│
│      │      │        │              │              │  4-189 頁、第190-191 頁│一七五○三號SIM │
│      │      │        │              │              │  、第200 頁）          │卡壹枚）、分裝杓│
│      │      │        │              │              │正修科技大學超微量研究│壹支、小夾鏈袋壹│
│      │      │        │              │              │  科技中心100 年6 月14日│包、中夾鏈袋壹包│
│      │      │        │              │              │  檢驗報告（100 偵字2215│、小夾鏈袋壹盒、│
│      │      │        │              │              │  9 卷一第433 頁）      │電子磅秤壹臺、筆│
│      │      │        │              │              │被告古弘甲0000000000號│記本壹本及販賣毒│
│      │      │        │              │              │  行動電話與證人林清智09│品所得新臺幣仟│
│      │      │        │              │              │  00000000號行動電話之通│伍佰元均沒收。  │
│      │      │        │              │              │  訊監察譯文（100 偵字22│                │
│      │      │        │              │              │  159 卷三第300 頁及背面│                │
│      │      │        │              │              │  ）                    │                │
├───┼───┼────┼───────┼───────┼────────────┼────────┤
│（原│古弘甲│ 彭偉倫 │100 年2 月1 日│2,000元       │被告古弘甲之自白（10 0│古弘甲販賣第二級│
│起訴書│      │        │下午6 時6 分許├───────┤  偵字13844 卷一第152 頁│毒品，處有期徒刑│
│附表三│      │        │在桃園縣觀音鄉│0.6公克       │  ；100 偵字14475 卷第75│貳年，扣案之第二│
│編號1 │      │        │忠愛路忠二巷3 │              │  頁背面、本院100 訴字87│級毒品甲基安非他│
│）    │      │        │之1 號古弘甲住│              │  3 卷第29頁、第138 頁）│命拾壹包（驗餘淨│
│      │      │        │處            │              │搜索扣押筆錄、扣押物品│重柒點貳壹伍公克│
│      │      │        │              │              │  目錄表、扣押物品清單（│）併同無法完全析│
│      │      │        │              │              │  100 偵字13844 卷三第18│離之包裝袋拾壹只│
│      │      │        │              │              │  4-189 頁、第190-191 頁│均沒收銷燬之；分│
│      │      │        │              │              │  、第200 頁）          │裝杓壹支、小夾鏈│
│      │      │        │              │              │正修科技大學超微量研究│袋壹包、中夾鏈袋│
│      │      │        │              │              │  科技中心100 年6 月14日│壹包、小夾鏈袋壹│
│      │      │        │              │              │  檢驗報告（100 偵字2215│盒、電子磅秤壹臺│
│      │      │        │              │              │  9 卷一第433 頁）      │、及筆記本壹本及│
│      │      │        │              │              │被告古弘甲0000000000號│販賣毒品所得新臺│
│      │      │        │              │              │  行動電話與證人彭偉倫09│幣貳仟元均沒收。│
│      │      │        │              │              │  00000000號行動電話之通│                │
│      │      │        │              │              │  訊監察譯文（100 偵字22│                │
│      │      │        │              │              │  159 卷三第251 頁）    │                │
├───┼───┼────┼───────┼───────┼────────────┼────────┤
│（原│古弘甲│ 彭偉倫 │100 年3 月23日│1,000元       │被告古弘甲之自白（100 │古弘甲販賣第二級│
│起訴書│      │        │上午11時4 分許├───────┤  偵字13844 卷一第152 頁│毒品，處有期徒刑│
│附表三│      │        │在桃園縣觀音鄉│0.2公克       │  ；100 偵字14475 卷第75│貳年，扣案之第二│
│編號2 │      │        │忠愛路忠二巷3 │              │  頁背面、本院100 訴字87│級毒品甲基安非他│
│）    │      │        │之1 號古弘甲住│              │  3 卷第29頁、第138 頁）│命拾壹包（驗餘淨│
│      │      │        │處            │              │搜索扣押筆錄、扣押物品│重柒點貳壹伍公克│
│      │      │        │              │              │  目錄表、扣押物品清單（│）併同無法完全析│
│      │      │        │              │              │  100 偵字13844 卷三第18│離之包裝袋拾壹只│
│      │      │        │              │              │  4-189 頁、第190-191 頁│均沒收銷燬之；LG│
│      │      │        │              │              │  、第200 頁）          │牌行動電話壹支、│
│      │      │        │              │              │正修科技大學超微量研究│（不含門號○九三│
│      │      │        │              │              │  科技中心100 年6 月14日│0000000號│
│      │      │        │              │              │  檢驗報告（100 偵字2215│號SIM 卡壹枚）分│
│      │      │        │              │              │  9 卷一第433 頁）      │裝杓壹支、小夾鏈│
│      │      │        │              │              │被告古弘甲0000000000號│袋壹包、中夾鏈袋│
│      │      │        │              │              │  行動電話與證人彭偉倫09│壹包、小夾鏈袋壹│
│      │      │        │              │              │  00000000號行動電話之通│盒、電子磅秤壹臺│
│      │      │        │              │              │  訊監察譯文（100 偵字22│、及筆記本壹本及│
│      │      │        │              │              │  159 卷三第276 頁）    │販賣毒品所得新臺│
│      │      │        │              │              │                        │幣壹仟元均沒收。│
├───┼───┼────┼───────┼───────┼────────────┼────────┤
│（起│古弘甲│ 蔡佳哲 │100 年3 月17日│2,000元       │被告古弘甲之自白（100 │古弘甲販賣第二級│
│訴書附│      │        │下午5 時50分許├───────┤  偵字13844 卷一第91頁、│毒品，處有期徒刑│
│表五編│      │        │在桃園縣平鎮市│0.4公克       │  第120 頁、第152頁、本 │貳年，扣案之第二│
│號1） │      │        │環南路2 段271 │              │  院100 訴字873 卷第29頁│級毒品甲基安非他│
│      │      │        │號9 樓之3 蔡佳│              │  、第138 頁）          │命拾壹包（驗餘淨│
│      │      │        │哲住處        │              │證人蔡佳哲警詢、偵訊筆│重柒點貳壹伍公克│
│      │      │        │              │              │  錄（100 偵字13844 卷二│）併同無法完全析│
│      │      │        │              │              │  第100 頁、第125 頁）  │離之包裝袋拾壹只│
│      │      │        │              │              │搜索扣押筆錄、扣押物品│均沒收銷燬之；LG│
│      │      │        │              │              │  目錄表、扣押物品清單（│牌行動電話壹支（│
│      │      │        │              │              │  100 偵字13844 卷三第18│不含門號○九三六│
│      │      │        │              │              │  4-189 頁、第190-191 頁│五五五四九六號號│
│      │      │        │              │              │  、第200 頁）          │SIM 卡壹枚）、分│
│      │      │        │              │              │正修科技大學超微量研究│裝杓壹支、小夾鏈│
│      │      │        │              │              │  科技中心100 年6 月14日│袋壹包、中夾鏈袋│
│      │      │        │              │              │  檢驗報告（100 偵字2215│壹包、小夾鏈袋壹│
│      │      │        │              │              │  9 卷一第433 頁）      │盒、電子磅秤壹臺│
│      │      │        │              │              │被告古弘甲0000000000號│、筆記本壹本及販│
│      │      │        │              │              │  行動電話與證人蔡佳哲09│賣毒品所得新臺幣│
│      │      │        │              │              │  00000000號行動電話之通│貳仟元均沒收。  │
│      │      │        │              │              │  訊監察譯文（100 偵字22│                │
│      │      │        │              │              │  159 卷三第274 頁）    │                │
├───┼───┼────┼───────┼───────┼────────────┼────────┤
│（原│古弘甲│蔡佳哲  │100 年3 月20日│1,500元       │被告古弘甲之自白（100 │古弘甲販賣第二級│
│起訴書│      │        │凌晨0 時23分許├───────┤  偵字13844 卷一第91頁、│毒品，處有期徒刑│
│附表五│      │        │在桃園縣觀音鄉│0.3公克       │  第152 頁、本院100 訴字│貳年，扣案之第二│
│編號2 │      │        │忠愛路忠二巷3 │              │  873 卷第29頁、第138 頁│級毒品甲基安非他│
│）    │      │        │之1 號古弘甲住│              │  ）                    │命拾壹包（驗餘淨│
│      │      │        │處外之信箱    │              │證人蔡佳哲警詢、偵訊筆│重柒點貳壹伍公克│
│      │      │        │              │              │  錄（100 偵字13844 卷二│）併同無法完全析│
│      │      │        │              │              │  第100 頁背面、第126 頁│離之包裝袋拾壹只│
│      │      │        │              │              │  ）                    │均沒收銷燬之；LG│
│      │      │        │              │              │搜索扣押筆錄、扣押物品│牌行動電話壹支（│
│      │      │        │              │              │  目錄表、扣押物品清單（│不含門號00000000│
│      │      │        │              │              │  100 偵字13844 卷三第18│96號SIM卡壹枚） │
│      │      │        │              │              │  4-189 頁、第190-191 頁│、分裝杓壹支、小│
│      │      │        │              │              │  、第200 頁）          │夾鏈袋壹包、中夾│
│      │      │        │              │              │正修科技大學超微量研究│鏈袋壹包、小夾鏈│
│      │      │        │              │              │  科技中心100 年6 月14日│袋壹盒、電子磅秤│
│      │      │        │              │              │  檢驗報告（100 偵字2215│壹臺、筆記本壹本│
│      │      │        │              │              │  9 卷一第433 頁）      │及販賣毒品所得新│
│      │      │        │              │              │被告古弘甲0000000000號│臺幣壹仟伍佰元均│
│      │      │        │              │              │  行動電話與證人蔡佳哲09│沒收。          │
│      │      │        │              │              │  00000000號行動電話之通│                │
│      │      │        │              │              │  訊監察譯文（100 偵字22│                │
│      │      │        │              │              │  159 卷三第275 頁）    │                │
├───┼───┼────┼───────┼───────┼────────────┼────────┤
│（原│古弘甲│ 蔡佳哲 │100 年3 月31日│1,000元       │被告古弘甲之自白（100 │古弘甲販賣第二級│
│起訴書│      │        │晚間11時40分許├───────┤  偵字13844 卷一第123 頁│毒品，處有期徒刑│
│附表五│      │        │在桃園縣平鎮市│0.2公克       │  、第152 頁、本院100 訴│貳年，扣案之第二│
│編號3 │      │        │環南路2 段271 │              │  字873 卷第29頁、第138 │級毒品甲基安非他│
│）    │      │        │號9 樓之3 蔡佳│              │  頁）                  │命拾壹包（驗餘淨│
│      │      │        │哲住處        │              │證人蔡佳哲警詢、偵訊筆│重柒點貳壹伍公克│
│      │      │        │              │              │  錄（100 偵字13844 卷二│）併同無法完全析│
│      │      │        │              │              │  第102 頁、第126 頁）  │離之包裝袋拾壹只│
│      │      │        │              │              │搜索扣押筆錄、扣押物品│均沒收銷燬之；LG│
│      │      │        │              │              │  目錄表、扣押物品清單（│牌行動電話壹支（│
│      │      │        │              │              │  100 偵字13844 卷三第18│不含門號○九三六│
│      │      │        │              │              │  4-189 頁、第190-191 頁│五五五四九六號號│
│      │      │        │              │              │  、第200 頁）          │SIM 卡壹枚）、分│
│      │      │        │              │              │正修科技大學超微量研究│裝杓壹支、小夾鏈│
│      │      │        │              │              │  科技中心100 年6 月14日│袋壹包、中夾鏈袋│
│      │      │        │              │              │  檢驗報告（100 偵字2215│壹包、小夾鏈袋壹│
│      │      │        │              │              │  9 卷一第433 頁）      │盒、電子磅秤壹臺│
│      │      │        │              │              │被告古弘甲0000000000號│、筆記本壹本及販│
│      │      │        │              │              │  行動電話與證人蔡佳哲09│賣毒品所得新臺幣│
│      │      │        │              │              │  00000000號行動電話之通│壹仟元均沒收。  │
│      │      │        │              │              │  訊監察譯文（100 偵字22│                │
│      │      │        │              │              │  159 卷三第279 背面-280│                │
│      │      │        │              │              │  頁）                  │                │
├───┼───┼────┼───────┼───────┼────────────┼────────┤
│（原│古弘甲│ 吳烈法 │100 年1 月17日│1,000元       │被告古弘甲之自白（100 │古弘甲販賣第二級│
│起訴書│      │        │下午5 時50分許├───────┤  偵字13844 卷一第113-11│毒品，處有期徒刑│
│附表六│      │        │在桃園縣觀音鄉│0.2公克       │  4 頁、第152 頁；100 偵│貳年，扣案之第二│
│編號1 │      │        │忠愛路忠二巷3 │              │  字13844 卷二第53頁；10│級毒品甲基安非他│
│）    │      │        │之1 號古弘甲住│              │  0 偵字14475 卷第76頁、│命拾壹包（驗餘淨│
│      │      │        │處附近巷口    │              │  本院100 訴字873 卷第29│重柒點貳壹伍公克│
│      │      │        │              │              │  頁、第138 頁）        │）併同無法完全析│
│      │      │        │              │              │證人吳烈法警詢、偵訊筆│離之包裝袋拾壹只│
│      │      │        │              │              │  錄（100 偵字13844 卷二│均沒收銷燬之；分│
│      │      │        │              │              │  第58頁、第93頁）      │裝杓壹支、小夾鏈│
│      │      │        │              │              │搜索扣押筆錄、扣押物品│袋壹包、中夾鏈袋│
│      │      │        │              │              │  目錄表、扣押物品清單（│壹包、小夾鏈袋壹│
│      │      │        │              │              │  100 偵字13844 卷三第18│盒、電子磅秤壹臺│
│      │      │        │              │              │  4-189 頁、第190-191 頁│、筆記本壹本及販│
│      │      │        │              │              │  、第200 頁）          │賣毒品所得新臺幣│
│      │      │        │              │              │正修科技大學超微量研究│壹仟元均沒收。  │
│      │      │        │              │              │  科技中心100 年6 月14日│                │
│      │      │        │              │              │  檢驗報告（100 偵字2215│                │
│      │      │        │              │              │  9 卷一第433 頁）      │                │
│      │      │        │              │              │被告古弘甲0000000000號│                │
│      │      │        │              │              │  行動電話與證人吳烈法09│                │
│      │      │        │              │              │  00000000號行動電話之通│                │
│      │      │        │              │              │  訊監察譯文（100 偵字22│                │
│      │      │        │              │              │  159 卷三第231 頁背面）│                │
├───┼───┼────┼───────┼───────┼────────────┼────────┤
│（原│古弘甲│ 吳烈法 │100 年1 月21日│500元         │被告古弘甲之自白（100 │古弘甲販賣第二級│
│起訴書│      │        │下午7 時44分許├───────┤  偵字13844 卷一第114 頁│毒品，處有期徒刑│
│附表六│      │        │在桃園縣觀音鄉│0.1公克       │  、第152 頁；100 偵字13│貳年，扣案之第二│
│編號2 │      │        │忠愛路忠二巷3 │              │  844 卷二第53頁；100偵 │級毒品甲基安非他│
│）    │      │        │之1 號古弘甲住│              │  字14475 卷第76頁背面、│命拾壹包（驗餘淨│
│      │      │        │處附近巷口    │              │  本院100 訴字873 卷第29│重柒點貳壹伍公克│
│      │      │        │              │              │  頁、第138 頁）        │）併同無法完全析│
│      │      │        │              │              │證人吳烈法警詢、偵訊筆│離之包裝袋拾壹只│
│      │      │        │              │              │  錄（100 偵字13844 卷二│均沒收銷燬之；分│
│      │      │        │              │              │  第59頁、第93頁）      │裝杓壹支、小夾鏈│
│      │      │        │              │              │搜索扣押筆錄、扣押物品│袋壹包、中夾鏈袋│
│      │      │        │              │              │  目錄表、扣押物品清單（│壹包、小夾鏈袋壹│
│      │      │        │              │              │  100 偵字13844 卷三第18│盒、電子磅秤壹臺│
│      │      │        │              │              │  4-189 頁、第190-191 頁│、筆記本壹本及販│
│      │      │        │              │              │  、第200 頁）          │賣毒品所得新臺幣│
│      │      │        │              │              │正修科技大學超微量研究│伍佰元均沒收。  │
│      │      │        │              │              │  科技中心100 年6 月14日│                │
│      │      │        │              │              │  檢驗報告（100 偵字2215│                │
│      │      │        │              │              │  9 卷一第433 頁）      │                │
│      │      │        │              │              │被告古弘甲0000000000號│                │
│      │      │        │              │              │  行動電話與證人吳烈法09│                │
│      │      │        │              │              │  00000000號行動電話之通│                │
│      │      │        │              │              │  訊監察譯文（100 偵字22│                │
│      │      │        │              │              │  159 卷三第240 頁背面）│                │
├───┼───┼────┼───────┼───────┼────────────┼────────┤
│（原│古弘甲│ 吳烈法 │100 年1 月25日│1,000元       │被告古弘甲之自白（100 │古弘甲販賣第二級│
│起訴書│      │        │下午7 時46分許├───────┤  偵字13844 卷一第116 頁│毒品，處有期徒刑│
│附表六│      │        │在桃園縣觀音鄉│0.2公克       │  、第152 頁；100 偵字  │貳年，扣案之第二│
│編號4 │      │        │忠愛路忠二巷3 │              │  13844 卷二第53頁、本院│級毒品甲基安非他│
│）    │      │        │之1 號古弘甲住│              │  100 訴字873 卷第29頁、│命拾壹包（驗餘淨│
│      │      │        │處附近巷口    │              │  第138 頁）            │重柒點貳壹伍公克│
│      │      │        │              │              │證人吳烈法警詢、偵訊筆│）併同無法完全析│
│      │      │        │              │              │  錄（100 偵字13844 卷二│離之包裝袋拾壹只│
│      │      │        │              │              │  第62頁、第94頁）      │均沒收銷燬之；分│
│      │      │        │              │              │搜索扣押筆錄、扣押物品│裝杓壹支、小夾鏈│
│      │      │        │              │              │  目錄表、扣押物品清單（│袋壹包、中夾鏈袋│
│      │      │        │              │              │  100 偵字13844 卷三第18│壹包、小夾鏈袋壹│
│      │      │        │              │              │  4-189 頁、第190-191 頁│盒、電子磅秤壹臺│
│      │      │        │              │              │  、第200 頁）          │、筆記本壹本及販│
│      │      │        │              │              │正修科技大學超微量研究│賣毒品所得新臺幣│
│      │      │        │              │              │  科技中心100 年6 月14日│壹仟元均沒收。  │
│      │      │        │              │              │  檢驗報告（100 偵字2215│                │
│      │      │        │              │              │  9 卷一第433 頁）      │                │
│      │      │        │              │              │被告古弘甲0000000000號│                │
│      │      │        │              │              │  行動電話與證人吳烈法09│                │
│      │      │        │              │              │  00000000號行動電話之通│                │
│      │      │        │              │              │  訊監察譯文（100 偵字22│                │
│      │      │        │              │              │  159 卷三第245 頁）    │                │
├───┼───┼────┼───────┼───────┼────────────┼────────┤
│（原│古弘甲│ 吳烈法 │100 年1 月27日│1,000元       │被告古弘甲之自白（100 │古弘甲販賣第二級│
│起訴書│      │        │下午7 時36分許├───────┤  偵字13844 卷一第152 頁│毒品，處有期徒刑│
│附表六│      │        │在桃園縣觀音鄉│0.2公克       │  ；100 偵字1384 4卷二第│貳年，扣案之第二│
│編號5 │      │        │忠愛路忠二巷3 │              │  53 頁 ；100 偵字14475 │級毒品甲基安非他│
│）    │      │        │之1 號古弘甲住│              │  卷第77頁、本院100 訴字│命拾壹包（驗餘淨│
│      │      │        │處附近巷口    │              │  873 卷第29頁、第138 頁│重柒點貳壹伍公克│
│      │      │        │              │              │  ）                    │）併同無法完全析│
│      │      │        │              │              │證人吳烈法警詢、偵訊筆│離之包裝袋拾壹只│
│      │      │        │              │              │  錄（100 偵字13844 卷二│均沒收銷燬之；分│
│      │      │        │              │              │  第63頁、第94頁）      │裝杓壹支、小夾鏈│
│      │      │        │              │              │搜索扣押筆錄、扣押物品│袋壹包、中夾鏈袋│
│      │      │        │              │              │  目錄表、扣押物品清單（│壹包、小夾鏈袋壹│
│      │      │        │              │              │  100 偵字13844 卷三第18│盒、電子磅秤壹臺│
│      │      │        │              │              │  4-189 頁、第190-191 頁│、筆記本壹本及販│
│      │      │        │              │              │  、第200 頁）          │賣毒品所得新臺幣│
│      │      │        │              │              │正修科技大學超微量研究│壹仟元均沒收。  │
│      │      │        │              │              │  科技中心100 年6 月14日│                │
│      │      │        │              │              │  檢驗報告（100 偵字2215│                │
│      │      │        │              │              │  9 卷一第433 頁）      │                │
│      │      │        │              │              │被告古弘甲0000000000號│                │
│      │      │        │              │              │  行動電話與證人吳烈法09│                │
│      │      │        │              │              │  00000000號行動電話之通│                │
│      │      │        │              │              │  訊監察譯文（100 偵字22│                │
│      │      │        │              │              │  159 卷三第245 頁背面）│                │
├───┼───┼────┼───────┼───────┼────────────┼────────┤
│（原│古弘甲│ 吳烈法 │100 年4 月1 日│500元         │被告古弘甲之自白（100 │古弘甲販賣第二級│
│起訴書│      │        │凌晨1 時10分許├───────┤  偵字13844 卷一第117 頁│毒品，處有期徒刑│
│附表六│      │        │在桃園縣中壢市│0.1公克       │  、第152 頁；100 偵字  │貳年，扣案之第二│
│編號6 │      │        │中山東路330 巷│              │  13844 卷二第53頁；100 │級毒品甲基安非他│
│）    │      │        │266 號吳烈法住│              │  偵字14475 卷二第77 頁 │命拾壹包（驗餘淨│
│      │      │        │處            │              │  、本院100 訴字873 卷第│重柒點貳壹伍公克│
│      │      │        │              │              │  29頁、第138 頁）      │）併同無法完全析│
│      │      │        │              │              │證人吳烈法警詢、偵訊筆│離之包裝袋拾壹只│
│      │      │        │              │              │  錄（100 偵字13844 卷二│均沒收銷燬之；LG│
│      │      │        │              │              │  第65頁、第95頁）      │牌行動電話壹支（│
│      │      │        │              │              │搜索扣押筆錄、扣押物品│含門號○九三八五│
│      │      │        │              │              │  目錄表、扣押物品清單（│一七五○三號SIM │
│      │      │        │              │              │  100 偵字13844 卷三第18│卡壹枚）、分裝杓│
│      │      │        │              │              │  4-189 頁、第190-191 頁│壹支、小夾鏈袋壹│
│      │      │        │              │              │  、第200 頁）          │包、中夾鏈袋壹包│
│      │      │        │              │              │正修科技大學超微量研究│、小夾鏈袋壹盒、│
│      │      │        │              │              │  科技中心100 年6 月14日│電子磅秤壹臺、筆│
│      │      │        │              │              │  檢驗報告（100 偵字2215│記本壹本及販賣毒│
│      │      │        │              │              │  9 卷一第433 頁）      │品所得新臺幣伍佰│
│      │      │        │              │              │被告古弘甲0000000000號│元均沒收。      │
│      │      │        │              │              │  行動電話與證人吳烈法09│                │
│      │      │        │              │              │  00000000號行動電話之通│                │
│      │      │        │              │              │  訊監察譯文（100 偵字22│                │
│      │      │        │              │              │  159 卷三第300 頁）    │                │
├───┼───┼────┼───────┼───────┼────────────┼────────┤
│（原│古弘甲│ 楊欣怡 │100 年1 月20日│1,000元       │被告古弘甲之自白（100 │古弘甲販賣第二級│
│起訴書│      │        │上午11時47分許├───────┤  偵字13844 卷一第152 頁│毒品，處有期徒刑│
│附表七│      │        │在桃園縣觀音鄉│0.2公克       │  ；100 偵字13844 卷二第│貳年，扣案之第二│
│編號1 │      │        │忠愛路忠二巷3 │              │  53頁；14475 卷第76頁、│級毒品甲基安非他│
│）    │      │        │之1 號古弘甲住│              │  本院100 訴字873 卷第29│命拾壹包（驗餘淨│
│      │      │        │處            │              │  頁、第138 頁）        │重柒點貳壹伍公克│
│      │      │        │              │              │證人楊欣怡警詢、偵訊筆│）併同無法完全析│
│      │      │        │              │              │  錄（100 偵字13844 卷三│離之包裝袋拾壹只│
│      │      │        │              │              │  第127-128 頁、第177 頁│均沒收銷燬之；分│
│      │      │        │              │              │  ）                    │裝杓壹支、小夾鏈│
│      │      │        │              │              │搜索扣押筆錄、扣押物品│袋壹包、中夾鏈袋│
│      │      │        │              │              │  目錄表、扣押物品清單（│壹包、小夾鏈袋壹│
│      │      │        │              │              │  100 偵字13844 卷三第18│盒、電子磅秤壹臺│
│      │      │        │              │              │  4-189 頁、第190-191 頁│、筆記本壹本及販│
│      │      │        │              │              │  、第200 頁）          │賣毒品所得新臺幣│
│      │      │        │              │              │正修科技大學超微量研究│壹仟元均沒收。  │
│      │      │        │              │              │  科技中心100 年6 月14日│                │
│      │      │        │              │              │  檢驗報告（100 偵字2215│                │
│      │      │        │              │              │  9 卷一第433 頁）      │                │
│      │      │        │              │              │被告古弘甲0000000000號│                │
│      │      │        │              │              │  行動電話與證人楊欣怡09│                │
│      │      │        │              │              │  00000000號行動電話之通│                │
│      │      │        │              │              │  訊監察譯文（100 偵字22│                │
│      │      │        │              │              │  159 卷三第237 頁）    │                │
├───┼───┼────┼───────┼───────┼────────────┼────────┤
│（原│古弘甲│ 楊欣怡 │100 年1 月21日│1,000元       │被告古弘甲之自白（100 │古弘甲販賣第二級│
│起訴書│      │        │下午6 時許在桃├───────┤  偵字13844 卷一第152 頁│毒品，處有期徒刑│
│附表七│      │        │園縣觀音鄉忠愛│0.2公克       │  ；100 偵字13844 卷二第│貳年，扣案之第二│
│編號2 │      │        │路忠二巷3 之1 │              │  53頁；100 偵字14475 卷│級毒品甲基安非他│
│）    │      │        │號古弘甲住處附│              │  第76頁、本院100 訴字87│命拾壹包（驗餘淨│
│      │      │        │近巷口        │              │  3 卷第29頁、第138 頁）│重柒點貳壹伍公克│
│      │      │        │              │              │證人楊欣怡警詢、偵訊筆│）併同無法完全析│
│      │      │        │              │              │  錄（100 偵字13844 卷三│離之包裝袋拾壹只│
│      │      │        │              │              │  第128 頁、第177 頁）  │均沒收銷燬之；分│
│      │      │        │              │              │搜索扣押筆錄、扣押物品│裝杓壹支、小夾鏈│
│      │      │        │              │              │  目錄表、扣押物品清單（│袋壹包、中夾鏈袋│
│      │      │        │              │              │  100 偵字13844 卷三第18│壹包、小夾鏈袋壹│
│      │      │        │              │              │  4-189 頁、第190-191 頁│盒、電子磅秤壹臺│
│      │      │        │              │              │  、第200 頁）          │、筆記本壹本及販│
│      │      │        │              │              │正修科技大學超微量研究│賣毒品所得新臺幣│
│      │      │        │              │              │  科技中心100 年6 月14日│壹仟元均沒收。  │
│      │      │        │              │              │  檢驗報告（100 偵字2215│                │
│      │      │        │              │              │  9 卷一第433 頁）      │                │
│      │      │        │              │              │被告古弘甲0000000000號│                │
│      │      │        │              │              │  行動電話與證人楊欣怡09│                │
│      │      │        │              │              │  00000000、0000000000號│                │
│      │      │        │              │              │  行動電話之通訊監察譯文│                │
│      │      │        │              │              │  （100 偵字22159 卷三第│                │
│      │      │        │              │              │  240 頁背面）          │                │
├───┼───┼────┼───────┼───────┼────────────┼────────┤
│（原│古弘甲│ 楊欣怡 │100 年2 月1 日│1,000元       │被告古弘甲之自白（100 │古弘甲販賣第二級│
│起訴書│      │        │上午8 時53分許├───────┤  偵字13844 卷一第152 頁│毒品，處有期徒刑│
│附表七│      │        │在桃園縣觀音鄉│0.2公克       │  ；100 偵字13844 卷二第│貳年，扣案之第二│
│編號3 │      │        │忠愛路忠二巷3 │              │  7 頁、第53頁、本院100 │級毒品甲基安非他│
│）    │      │        │之1 號古弘甲住│              │  訴字873 卷第29頁、第13│命拾壹包（驗餘淨│
│      │      │        │處附近巷口    │              │  8 頁）                │重柒點貳壹伍公克│
│      │      │        │              │              │證人楊欣怡偵訊筆錄（10│）併同無法完全析│
│      │      │        │              │              │  0 偵字13844 卷三第178 │離之包裝袋拾壹只│
│      │      │        │              │              │  頁）                  │均沒收銷燬之；分│
│      │      │        │              │              │搜索扣押筆錄、扣押物品│裝杓壹支、小夾鏈│
│      │      │        │              │              │  目錄表、扣押物品清單（│袋壹包、中夾鏈袋│
│      │      │        │              │              │  100 偵字13844 卷三第18│壹包、小夾鏈袋壹│
│      │      │        │              │              │  4-189 頁、第190-191 頁│盒、電子磅秤壹臺│
│      │      │        │              │              │  、第200 頁）          │、筆記本壹本及販│
│      │      │        │              │              │正修科技大學超微量研究│賣毒品所得新臺幣│
│      │      │        │              │              │  科技中心100 年6 月14日│壹仟元均沒收。  │
│      │      │        │              │              │  檢驗報告（100 偵字2215│                │
│      │      │        │              │              │  9 卷一第433 頁）      │                │
│      │      │        │              │              │被告古弘甲0000000000號│                │
│      │      │        │              │              │  行動電話與證人楊欣怡09│                │
│      │      │        │              │              │  00000000號行動電話之通│                │
│      │      │        │              │              │  訊監察譯文（100 偵字22│                │
│      │      │        │              │              │  159 卷三第249 頁背面）│                │
├───┼───┼────┼───────┼───────┼────────────┼────────┤
│（原│古弘甲│ 李鴻鈺 │100 年1 月17日│500元         │被告古弘甲之自白（100 │古弘甲販賣第二級│
│起訴書│      │        │晚間8 時59分許├───────┤  偵字13844 卷一第90頁、│毒品，處有期徒刑│
│附表八│      │        │在桃園縣觀音鄉│0.1公克       │  第152 頁；100 偵字1384│貳年，扣案之第二│
│編號1 │      │        │忠愛路忠二巷3 │              │  4 卷二第3 頁、第53頁、│級毒品甲基安非他│
│）    │      │        │之1 號古弘甲住│              │  本院100 訴字873 卷第29│命拾壹包（驗餘淨│
│      │      │        │處            │              │  頁、第138 頁）        │重柒點貳壹伍公克│
│      │      │        │              │              │證人李鴻鈺警詢、偵訊筆│）併同無法完全析│
│      │      │        │              │              │  錄（100 偵字13844 卷三│離之包裝袋拾壹只│
│      │      │        │              │              │  第61-62 頁、第111 頁）│均沒收銷燬之；分│
│      │      │        │              │              │搜索扣押筆錄、扣押物品│裝杓壹支、小夾鏈│
│      │      │        │              │              │  目錄表、扣押物品清單（│袋壹包、中夾鏈袋│
│      │      │        │              │              │  100 偵字13844 卷三第18│壹包、小夾鏈袋壹│
│      │      │        │              │              │  4-189 頁、第190-191 頁│盒、電子磅秤壹臺│
│      │      │        │              │              │  、第200 頁）          │、筆記本壹本及販│
│      │      │        │              │              │正修科技大學超微量研究│賣毒品所得新臺幣│
│      │      │        │              │              │  科技中心100 年6 月14日│伍佰元均沒收。  │
│      │      │        │              │              │  檢驗報告（100 偵字2215│                │
│      │      │        │              │              │  9 卷一第433 頁）      │                │
│      │      │        │              │              │被告古弘甲0000000000號│                │
│      │      │        │              │              │  行動電話與證人李鴻鈺09│                │
│      │      │        │              │              │  00000000號行動電話之通│                │
│      │      │        │              │              │  訊監察譯文（100 偵字22│                │
│      │      │        │              │              │  159 卷三第232 頁）    │                │
├───┼───┼────┼───────┼───────┼────────────┼────────┤
│（原│古弘甲│ 李鴻鈺 │100 年1 月25日│500元         │被告古弘甲之自白（100 │古弘甲販賣第二級│
│起訴書│      │        │下午5 時20分許├───────┤  偵字13844 卷一第90頁、│毒品，處有期徒刑│
│附表八│      │        │在桃園縣觀音鄉│0.1公克       │  第152 頁；100 偵字1384│貳年，扣案之第二│
│編號3 │      │        │忠愛路忠二巷3 │              │  4 卷二第6 頁、本院100 │級毒品甲基安非他│
│）    │      │        │之1 號古弘甲住│              │  訴字873 卷第29頁、第13│命拾壹包（驗餘淨│
│      │      │        │處1 樓客廳    │              │  8 頁）                │重柒點貳壹伍公克│
│      │      │        │              │              │證人李鴻鈺警詢、偵訊筆│）併同無法完全析│
│      │      │        │              │              │  錄（100 偵字13844 卷三│離之包裝袋拾壹只│
│      │      │        │              │              │  第65-66 頁、第114 頁）│均沒收銷燬之；分│
│      │      │        │              │              │搜索扣押筆錄、扣押物品│裝杓壹支、小夾鏈│
│      │      │        │              │              │  目錄表、扣押物品清單（│袋壹包、中夾鏈袋│
│      │      │        │              │              │  100 偵字13844 卷三第18│壹包、小夾鏈袋壹│
│      │      │        │              │              │  4-189 頁、第190-191 頁│盒、電子磅秤壹臺│
│      │      │        │              │              │  、第200 頁）          │、筆記本壹本及販│
│      │      │        │              │              │正修科技大學超微量研究│賣毒品所得新臺幣│
│      │      │        │              │              │  科技中心100 年6 月14日│伍佰元均沒收。  │
│      │      │        │              │              │  檢驗報告（100 偵字2215│                │
│      │      │        │              │              │  9 卷一第433 頁）      │                │
│      │      │        │              │              │被告古弘甲0000000000號│                │
│      │      │        │              │              │  行動電話與證人李鴻鈺09│                │
│      │      │        │              │              │  00000000號行動電話之通│                │
│      │      │        │              │              │  訊監察譯文（100 偵字22│                │
│      │      │        │              │              │  159 卷三第244 頁背面）│                │
└───┴───┴────┴───────┴───────┴────────────┴────────┘
【附表二：古弘甲、孫世豪共同販賣第二級毒品】
┌───┬───┬────┬───────┬───────┬────────────┬────────┐
│ 編號 │行為人│交易對象│時間、交易地點│  毒品數量    │        證據資料        │所犯罪名及宣告刑│
├───┼───┼────┼───────┼───────┼────────────┼────────┤
│（原│古弘甲│ 江承明 │100 年3 月30日│3,000元       │被告古弘甲之自白（100 │古弘甲共同販賣第│
│起訴書│孫世豪│        │下午5 時許（起├───────┤  偵字13844 卷一第152 頁│二級毒品，處有期│
│附表十│      │        │訴書誤載上午9 │1公克         │  、本院100 訴字873 卷第│徒刑貳年，扣案之│
│一編號│      │        │時30分許）在桃│              │  29頁、第138 頁）      │第二級毒品甲基安│
│1）   │      │        │園縣觀音鄉忠愛│              │證人江承明警詢、偵訊筆│非他命拾壹包（驗│
│      │      │        │路忠二巷3 之1 │              │  錄（100 偵字13844 卷二│餘淨重柒點貳壹伍│
│      │      │        │號古弘甲住處附│              │  第142 頁、第161 頁）  │公克）併同無法完│
│      │      │        │近慶明文具行  │              │搜索扣押筆錄、扣押物品│全析離之包裝袋拾│
│      │      │        │              │              │  目錄表、扣押物品清單（│壹只均沒收銷燬之│
│      │      │        │              │              │  100 偵字13844 卷三第18│；LG牌行動電話壹│
│      │      │        │              │              │  4-189 頁、第190-191 頁│支（不含門號○九│
│      │      │        │              │              │  、第200 頁）          │三0000000│
│      │      │        │              │              │正修科技大學超微量研究│號SIM 卡壹枚）、│
│      │      │        │              │              │  科技中心100 年6 月14日│分裝杓壹支、小夾│
│      │      │        │              │              │  檢驗報告（100 偵字2215│鏈袋壹包、中夾鏈│
│      │      │        │              │              │  9 卷一第433 頁）      │袋壹包、小夾鏈袋│
│      │      │        │              │              │被告古弘甲0000000000號│壹盒、電子磅秤壹│
│      │      │        │              │              │  行動電話與證人江承明09│臺及筆記本壹本均│
│      │      │        │              │              │  00000000號行動電話之通│沒收。扣案之販賣│
│      │      │        │              │              │  訊監察譯文（100 偵字22│毒品所得新臺幣│
│      │      │        │              │              │  159 卷三第279 頁）    │仟元與孫世豪連帶│
│      │      │        │              │              │                        │沒收。          │
└───┴───┴────┴───────┴───────┴────────────┴────────┘
【附表三：古弘甲單獨轉讓第二級毒品】
┌───┬───┬────┬───────┬───────┬────────────┬────────┐
│ 編號 │行為人│交易對象│時間、交易地點│  毒品數量    │        證據資料        │所犯罪名及宣告刑│
├───┼───┼────┼───────┼───────┼────────────┼────────┤
│（原│古弘甲│ 陳薏雯 │100 年3 月8 日│無償轉讓      │被告古弘甲之自白（100 │古弘甲明知為禁藥│
│起訴書│      │        │在桃園縣八德市├───────┤  偵字13844 卷一第152 頁│而轉讓，處有期徒│
│附表四│      │        │介壽路2 段1000│1公克         │  ；100 偵字1384 4卷二第│刑伍月。扣案之第│
│編號1 │      │        │巷8 號附近之「│              │  26 頁、第53頁、本院100│二級毒品甲基安非│
│）    │      │        │全家便利商店」│              │  訴字873 卷第29頁、第13│他命拾壹包（驗餘│
│      │      │        │              │              │  8 頁）                │淨重柒點貳壹伍公│
│      │      │        │              │              │證人陳薏雯警詢筆錄（10│克）併同無法完全│
│      │      │        │              │              │  0 偵字22159 卷一第395 │析離之包裝袋拾壹│
│      │      │        │              │              │  頁）                  │只、LG牌行動電話│
│      │      │        │              │              │搜索扣押筆錄、扣押物品│壹支（含門號○九│
│      │      │        │              │              │  目錄表、扣押物品清單（│00000000│
│      │      │        │              │              │  100 偵字13844 卷三第18│號SIM 卡壹枚）、│
│      │      │        │              │              │  4-189 頁、第190-191 頁│分裝杓壹支、小夾│
│      │      │        │              │              │  、第200 頁）          │鏈袋壹包、中夾鏈│
│      │      │        │              │              │正修科技大學超微量研究│袋壹包、小夾鏈袋│
│      │      │        │              │              │  科技中心100 年6 月14日│壹盒、電子磅秤壹│
│      │      │        │              │              │  檢驗報告（100 偵字2215│臺及筆記本壹本均│
│      │      │        │              │              │  9 卷一第433 頁）      │沒收。          │
│      │      │        │              │              │被告古弘甲0000000000號│                │
│      │      │        │              │              │  行動電話與證人陳薏雯09│                │
│      │      │        │              │              │  00000000號行動電話之通│                │
│      │      │        │              │              │  訊監察譯文（100 偵字22│                │
│      │      │        │              │              │  159 卷三第286 頁背面）│                │
├───┼───┼────┼───────┼───────┼────────────┼────────┤
│（原│古弘甲│陳薏雯  │100 年3 月12日│無償轉讓      │被告古弘甲之自白（100 │古弘甲明知為禁藥│
│起訴書│      │        │下午2 時許在桃├───────┤  偵字13844 卷一第152 頁│而轉讓，處有期徒│
│附表四│      │        │園縣觀音鄉忠愛│0.5公克       │  ；100 偵字1384 4卷二第│刑伍月。扣案之第│
│編號2 │      │        │路忠二巷3 之1 │              │  26-27 頁、第53頁、本院│二級毒品甲基安非│
│）    │      │        │號古弘甲住處附│              │  100 訴字873 卷第29頁、│他命拾壹包（驗餘│
│      │      │        │近            │              │  第138 頁）            │淨重柒點貳壹伍公│
│      │      │        │              │              │證人陳薏雯警詢筆錄（10│克）併同無法完全│
│      │      │        │              │              │  0 偵字22159 卷一第395 │析離之包裝袋拾壹│
│      │      │        │              │              │  頁）                  │只、LG牌行動電話│
│      │      │        │              │              │搜索扣押筆錄、扣押物品│壹支（含門號○九│
│      │      │        │              │              │  目錄表、扣押物品清單（│00000000│
│      │      │        │              │              │  100 偵字13844 卷三第18│號SIM 卡壹枚）、│
│      │      │        │              │              │  4-189 頁、第190-191 頁│分裝杓壹支、小夾│
│      │      │        │              │              │  、第200 頁）          │鏈袋壹包、中夾鏈│
│      │      │        │              │              │正修科技大學超微量研究│袋壹包、小夾鏈袋│
│      │      │        │              │              │  科技中心100 年6 月14日│壹盒、電子磅秤壹│
│      │      │        │              │              │  檢驗報告（100 偵字2215│臺及筆記本壹本均│
│      │      │        │              │              │  9 卷一第433 頁）      │沒收。          │
│      │      │        │              │              │被告古弘甲0000000000號│                │
│      │      │        │              │              │  行動電話與證人陳薏雯09│                │
│      │      │        │              │              │  00000000號行動電話之通│                │
│      │      │        │              │              │  訊監察譯文（100 偵字22│                │
│      │      │        │              │              │  159 卷三第286 頁背面）│                │
└───┴───┴────┴───────┴───────┴────────────┴────────┘
【附表四：古弘甲、李依旻共同販賣第二級毒品】
┌───┬───┬────┬───────┬───────┬────────────┬────────┐
│ 編號 │行為人│交易對象│時間、交易地點│毒品數量及交易│        證據資料        │所犯罪名及宣告刑│
│      │      │        │              │金額（新臺幣）│                        │                │
├───┼───┼────┼───────┼───────┼────────────┼────────┤
│（原│古弘甲│ 吳烈法 │100 年1 月22日│1,000元       │被告古弘甲之自白（100 │古弘甲共同販賣第│
│起訴書│李依旻│        │下午6 時47分許├───────┤  偵字13844 卷一第24-25 │二級毒品，處有期│
│附表六│      │        │在桃園縣觀音鄉│0.2公克       │  頁、第152 頁；100 偵字│徒刑貳年，扣案之│
│編號3 │      │        │忠愛路忠二巷3 │              │  13844 卷二第53頁；100 │第二級毒品甲基安│
│）    │      │        │之1 號古弘甲住│              │  偵字14475 卷第76頁背面│非他命拾壹包（驗│
│      │      │        │處附近巷口    │              │  、本院100 訴字873 卷第│餘淨重柒點貳壹伍│
│      │      │        │              │              │  29頁、第138 頁）      │公克）併同無法完│
│      │      │        │              │              │被告李依旻之自白（100 │全析離之包裝袋拾│
│      │      │        │              │              │  偵字14475 卷第49頁、本│壹只均沒收銷燬之│
│      │      │        │              │              │  院100 訴字873 卷第138 │；分裝杓壹支、小│
│      │      │        │              │              │  頁）                  │夾鏈袋壹包、中夾│
│      │      │        │              │              │證人吳烈法警詢、偵訊筆│鏈袋壹包、小夾鏈│
│      │      │        │              │              │  錄（100 偵字13844 卷二│袋壹盒、電子磅秤│
│      │      │        │              │              │  第60頁、第93頁）      │壹臺及筆記本壹本│
│      │      │        │              │              │搜索扣押筆錄、扣押物品│均沒收。扣案之販│
│      │      │        │              │              │  目錄表、扣押物品清單（│賣毒品所得新臺幣│
│      │      │        │              │              │  受執行人：被告古弘甲。│壹仟元與李依旻連│
│      │      │        │              │              │  100 偵字13844 卷三第18│帶沒收。        │
│      │      │        │              │              │  4-189 頁、第190-191 頁├────────┤
│      │      │        │              │              │  、第200 頁）          │李依旻共同販賣第│
│      │      │        │              │              │搜索扣押筆錄、扣押物品│二級毒品，處有期│
│      │      │        │              │              │  目錄表、扣押物品清單（│徒刑壹年拾月，扣│
│      │      │        │              │              │  受執行人：被告李依旻。│案之第二級毒品甲│
│      │      │        │              │              │  100 偵字14475 卷第18-2│基安非他命拾壹包│
│      │      │        │              │              │  1 頁、第69頁）        │（驗餘淨重柒點貳│
│      │      │        │              │              │正修科技大學超微量研究│壹伍公克）併同無│
│      │      │        │              │              │  科技中心100 年6 月14日│法完全析離之包裝│
│      │      │        │              │              │  檢驗報告（100 偵字2215│袋拾壹只均沒收銷│
│      │      │        │              │              │  9 卷一第433 頁）      │燬之；分裝杓壹支│
│      │      │        │              │              │被告古弘甲0000000000號│、小夾鏈袋壹包、│
│      │      │        │              │              │  行動電話與證人吳烈法09│中夾鏈袋壹包、小│
│      │      │        │              │              │  00000000號行動電話之通│夾鏈袋壹盒、電子│
│      │      │        │              │              │  訊監察譯文（100 偵字22│磅秤壹臺及筆記本│
│      │      │        │              │              │  159 卷三第242 頁）    │壹本均沒收。扣案│
│      │      │        │              │              │                        │之販賣毒品所得新│
│      │      │        │              │              │                        │臺幣壹仟元與古弘│
│      │      │        │              │              │                        │甲連帶沒收。    │
├───┼───┼────┼───────┼───────┼────────────┼────────┤
│（原│古弘甲│李鴻鈺  │100 年1 月19日│1,000元       │被告古弘甲之自白（100 │古弘甲共同販賣第│
│起訴書│李依旻│        │晚間10時4 分許├───────┤  偵字13844 卷一第90頁、│二級毒品，處有期│
│附表八│      │        │在桃園縣觀音鄉│0.2公克       │  第152 頁；100 偵字1384│徒刑貳年，扣案之│
│編號2 │      │        │忠愛路忠二巷3 │              │  4 卷二第4 頁、第53頁；│第二級毒品甲基安│
│）    │      │        │之1 號古弘甲住│              │  100 偵字14475 卷第78頁│非他命拾壹包（驗│
│      │      │        │處附近巷口    │              │  、本院100 訴字873 卷第│餘淨重柒點貳壹伍│
│      │      │        │              │              │  29 頁 、第138 頁）    │公克）併同無法完│
│      │      │        │              │              │被告李依旻之自白（100 │全析離之包裝袋拾│
│      │      │        │              │              │  偵字14475 卷第49頁、本│壹只均沒收銷燬之│
│      │      │        │              │              │  院100 訴字873 卷第138 │；分裝杓壹支、小│
│      │      │        │              │              │  頁）                  │夾鏈袋壹包、中夾│
│      │      │        │              │              │證人李鴻鈺警詢、偵訊筆│鏈袋壹包、小夾鏈│
│      │      │        │              │              │  錄（100 偵字13844 卷三│袋壹盒、電子磅秤│
│      │      │        │              │              │  第62-63 頁、第112 頁）│壹臺及筆記本壹本│
│      │      │        │              │              │搜索扣押筆錄、扣押物品│均沒收。扣案之販│
│      │      │        │              │              │  目錄表、扣押物品清單（│賣毒品所得新臺幣│
│      │      │        │              │              │  受執行人：被告古弘甲。│壹仟元與李依旻連│
│      │      │        │              │              │  100 偵字13844 卷三第18│帶沒收。        │
│      │      │        │              │              │  4-189 頁、第190-191 頁├────────┤
│      │      │        │              │              │  、第200 頁）          │李依旻共同販賣第│
│      │      │        │              │              │搜索扣押筆錄、扣押物品│二級毒品，處有期│
│      │      │        │              │              │  目錄表、扣押物品清單（│徒刑壹年拾月，扣│
│      │      │        │              │              │  受執行人：被告李依旻。│案之第二級毒品甲│
│      │      │        │              │              │  100 偵字14475 卷第18-2│基安非他命拾壹包│
│      │      │        │              │              │  1 頁、第69頁）        │（驗餘淨重柒點貳│
│      │      │        │              │              │正修科技大學超微量研究│壹伍公克）併同無│
│      │      │        │              │              │  科技中心100 年6 月14日│法完全析離之包裝│
│      │      │        │              │              │  檢驗報告（100 偵字2215│袋拾壹只均沒收銷│
│      │      │        │              │              │  9 卷一第433 頁）      │燬之；分裝杓壹支│
│      │      │        │              │              │被告古弘甲0000000000號│、小夾鏈袋壹包、│
│      │      │        │              │              │  行動電話與證人李鴻鈺09│中夾鏈袋壹包、小│
│      │      │        │              │              │  00000000號行動電話之通│夾鏈袋壹盒、電子│
│      │      │        │              │              │  訊監察譯文（100 偵字22│磅秤壹臺及筆記本│
│      │      │        │              │              │  159 卷三第235 頁背面）│壹本均沒收。扣案│
│      │      │        │              │              │                        │之販賣毒品所得新│
│      │      │        │              │              │                        │臺幣壹仟元與古弘│
│      │      │        │              │              │                        │甲連帶沒收。    │
├───┼───┼────┼───────┼───────┼────────────┼────────┤
│（原│古弘甲│游昌銘  │100 年1 月22日│3,000元       │被告古弘甲之自白（100 │古弘甲共同販賣第│
│起訴書│李依旻│        │下午5 時28分許├───────┤  偵字13844 卷一第30頁、│二級毒品，處有期│
│附表九│      │        │在桃園縣觀音鄉│1公克         │  第152 頁；100 偵字1384│徒刑貳年，扣案之│
│編號1 │      │        │忠愛路忠二巷3 │              │  4 卷二第9-10頁、第53頁│第二級毒品甲基安│
│）    │      │        │之1 號古弘甲住│              │  ；100 偵字1447 5卷第77│非他命拾壹包（驗│
│      │      │        │處附近巷口    │              │  頁、本院100 訴字873 卷│餘淨重柒點貳壹伍│
│      │      │        │              │              │  第29頁、第138 頁）    │公克）併同無法完│
│      │      │        │              │              │被告李依旻之自白（100 │全析離之包裝袋拾│
│      │      │        │              │              │  偵字14475 卷第49頁、本│壹只均沒收銷燬之│
│      │      │        │              │              │  院100 訴字873 卷第138 │；分裝杓壹支、小│
│      │      │        │              │              │  頁）                  │夾鏈袋壹包、中夾│
│      │      │        │              │              │證人游昌銘警詢、偵訊筆│鏈袋壹包、小夾鏈│
│      │      │        │              │              │  錄（100 偵字22159 卷一│袋壹盒、電子磅秤│
│      │      │        │              │              │  第165 頁；100 偵字第14│壹臺及筆記本壹本│
│      │      │        │              │              │  475 卷第71頁）        │均沒收。扣案之販│
│      │      │        │              │              │搜索扣押筆錄、扣押物品│賣毒品所得新臺幣│
│      │      │        │              │              │  目錄表、扣押物品清單（│仟元與李依旻連│
│      │      │        │              │              │  受執行人：被告古弘甲。│帶沒收。        │
│      │      │        │              │              │  100 偵字13844 卷三第18├────────┤
│      │      │        │              │              │   4-189頁、第190-191 頁│李依旻共同販賣第│
│      │      │        │              │              │  、第200 頁）          │二級毒品，處有期│
│      │      │        │              │              │搜索扣押筆錄、扣押物品│徒刑壹年拾月，扣│
│      │      │        │              │              │  目錄表、扣押物品清單（│案之第二級毒品甲│
│      │      │        │              │              │  受執行人：被告李依旻。│基安非他命拾壹包│
│      │      │        │              │              │  100 偵字14475 卷第18-2│（驗餘淨重柒點貳│
│      │      │        │              │              │  1 頁、第69頁）        │壹伍公克）併同無│
│      │      │        │              │              │正修科技大學超微量研究│法完全析離之包裝│
│      │      │        │              │              │  科技中心100 年6 月14日│袋拾壹只均沒收銷│
│      │      │        │              │              │  檢驗報告（100 偵字2215│燬之；分裝杓壹支│
│      │      │        │              │              │  9 卷一第433 頁）      │、小夾鏈袋壹包、│
│      │      │        │              │              │被告古弘甲0000000000號│中夾鏈袋壹包、小│
│      │      │        │              │              │  行動電話與證人游昌銘09│夾鏈袋壹盒、電子│
│      │      │        │              │              │  00000000號行動電話之通│磅秤壹臺及筆記本│
│      │      │        │              │              │  訊監察譯文（100 偵字22│壹本均沒收。扣案│
│      │      │        │              │              │  159 卷三第242 頁）    │之販賣毒品所得新│
│      │      │        │              │              │                        │臺幣仟元與古弘│
│      │      │        │              │              │                        │甲連帶沒收。    │
└───┴───┴────┴───────┴───────┴────────────┴────────┘
【附表五：古弘甲、陳建霖共同販賣第二級毒品】
┌───┬───┬────┬───────┬───────┬────────────┬────────┐
│ 編號 │行為人│交易對象│時間、交易地點│毒品數量及交易│        證據資料        │所犯罪名及宣告刑│
│      │      │        │              │金額（新臺幣）│                        │                │
├───┼───┼────┼───────┼───────┼────────────┼────────┤
│（原│古弘甲│ 游昌銘 │100 年2 月16日│4,000元       │被告古弘甲之自白（100 │古弘甲共同販賣第│
│應起訴│陳建霖│        │上午9 時30分許├───────┤  偵字13657 卷第125-127 │二級毒品，處有期│
│書附表│      │        │在桃園縣中壢市│1公克         │  頁；100 偵字13 844卷一│徒刑貳年，扣案之│
│十編號│      │        │「福隆假期旅店│              │  第30頁、第126 頁、第15│第二級毒品甲基安│
│1）   │      │        │」            │              │  2 頁、本院100 訴字873 │非他命拾壹包（驗│
│      │      │        │              │              │  卷第29頁、第138 頁）  │餘淨重柒點貳壹伍│
│      │      │        │              │              │被告陳建霖之自白（100 │公克）併同無法完│
│      │      │        │              │              │  偵字13657 卷第80-81 頁│全析離之包裝袋拾│
│      │      │        │              │              │  、第111 頁、第130 頁、│壹只均沒收銷燬之│
│      │      │        │              │              │  本院100 訴字873 卷第29│；分裝杓壹支、小│
│      │      │        │              │              │  頁、第138 頁）        │夾鏈袋壹包、中夾│
│      │      │        │              │              │證人游昌銘警詢、偵訊筆│鏈袋壹包、小夾鏈│
│      │      │        │              │              │  錄（100 偵字13657 卷第│袋壹盒、電子磅秤│
│      │      │        │              │              │  51頁、第106 頁；100 偵│壹臺及筆記本壹本│
│      │      │        │              │              │  字22159 卷一第164 背面│均沒收。扣案之販│
│      │      │        │              │              │  -165頁）              │賣毒品所得新臺幣│
│      │      │        │              │              │搜索扣押筆錄、扣押物品│肆仟元及NOKIA 牌│
│      │      │        │              │              │  目錄表、扣押物品清單（│行動電話壹支（含│
│      │      │        │              │              │  受執行人：被告古弘甲。│門號○九一六五五│
│      │      │        │              │              │  100 偵字13844 卷三第18│五七七八號SIM 卡│
│      │      │        │              │              │  4-189 頁、第190-191頁 │壹枚），應與陳建│
│      │      │        │              │              │  、第200 頁）          │霖連帶沒收。    │
│      │      │        │              │              │搜索扣押筆錄、扣押物品├────────┤
│      │      │        │              │              │  目錄表（受執行人：被告│陳建霖共同販賣第│
│      │      │        │              │              │  陳建霖。100 偵字13657 │二級毒品，累犯，│
│      │      │        │              │              │  卷第30-33 頁）        │處有期徒刑貳年貳│
│      │      │        │              │              │正修科技大學超微量研究│月，扣案之第二級│
│      │      │        │              │              │  科技中心100 年6 月14日│毒品甲基安非他命│
│      │      │        │              │              │  檢驗報告（100 偵字2215│拾壹包（驗餘淨重│
│      │      │        │              │              │  9 卷一第433 頁）      │柒點貳壹伍公克）│
│      │      │        │              │              │被告陳建霖0000000000號│併同無法完全析離│
│      │      │        │              │              │  行動電話與證人游昌銘09│之包裝袋拾壹只均│
│      │      │        │              │              │  00000000號行動電話之通│沒收銷燬之；分裝│
│      │      │        │              │              │  訊監察譯文（100 偵字22│杓壹支、小夾鏈袋│
│      │      │        │              │              │  159 卷三第18頁及背面）│壹包、中夾鏈袋壹│
│      │      │        │              │              │                        │包、小夾鏈袋壹盒│
│      │      │        │              │              │                        │、電子磅秤壹臺及│
│      │      │        │              │              │                        │筆記本壹本均沒收│
│      │      │        │              │              │                        │。扣案之販賣毒品│
│      │      │        │              │              │                        │所得新臺幣肆仟元│
│      │      │        │              │              │                        │及NOKIA 牌行動電│
│      │      │        │              │              │                        │話壹支（含門號○│
│      │      │        │              │              │                        │00000000│
│      │      │        │              │              │                        │八號SIM 卡壹枚）│
│      │      │        │              │              │                        │，應與古弘甲連帶│
│      │      │        │              │              │                        │沒收。          │
├───┼───┼────┼───────┼───────┼────────────┼────────┤
│（原│古弘甲│游昌銘  │100 年2 月16日│2,500元       │被告古弘甲之自白（100 │古弘甲共同販賣第│
│起訴書│陳建霖│        │下午4 時23分許├───────┤  偵字13657 卷第125-127 │二級毒品，處有期│
│附表十│      │        │在桃園縣中壢市│1公克         │  頁；100 偵字13 844卷一│徒刑貳年，扣案之│
│編號  │      │        │「福隆假期旅店│              │  第30頁、第152 頁、本院│第二級毒品甲基安│
│2）   │      │        │」            │              │  100 訴字873 卷第29頁、│非他命拾壹包（驗│
│      │      │        │              │              │  第138 頁）            │餘淨重柒點貳壹伍│
│      │      │        │              │              │被告陳建霖之自白（100 │公克）併同無法完│
│      │      │        │              │              │  偵字13657 卷第80-81 頁│全析離之包裝袋拾│
│      │      │        │              │              │  、第112 頁、第131 頁、│壹只均沒收銷燬之│
│      │      │        │              │              │  本院100 訴字873 卷第29│；分裝杓壹支、小│
│      │      │        │              │              │  頁、第138 頁）        │夾鏈袋壹包、中夾│
│      │      │        │              │              │證人游昌銘警詢、偵訊筆│鏈袋壹包、小夾鏈│
│      │      │        │              │              │  錄（100 偵字13657 卷第│袋壹盒、電子磅秤│
│      │      │        │              │              │  第107 頁；100 偵字2215│壹臺及筆記本壹本│
│      │      │        │              │              │  9 卷一第164 背面-165頁│均沒收。扣案之販│
│      │      │        │              │              │  ）                    │賣毒品所得新臺幣│
│      │      │        │              │              │搜索扣押筆錄、扣押物品│貳仟伍佰元及NOKI│
│      │      │        │              │              │  目錄表、扣押物品清單（│A 牌行動電話壹支│
│      │      │        │              │              │  受執行人：被告古弘甲。│（含門號○九一六│
│      │      │        │              │              │  100 偵字13844 卷三第18│五五五七七八號SI│
│      │      │        │              │              │  4-189 頁、第190-191頁 │M 卡壹枚），應與│
│      │      │        │              │              │  、第200 頁）          │陳建霖連帶沒收。│
│      │      │        │              │              │搜索扣押筆錄、扣押物品├────────┤
│      │      │        │              │              │  目錄表（受執行人：被告│陳建霖共同販賣第│
│      │      │        │              │              │  陳建霖。100 偵字13657 │二級毒品，累犯，│
│      │      │        │              │              │  卷第30-33 頁）        │處有期徒刑貳年貳│
│      │      │        │              │              │正修科技大學超微量研究│月，扣案之第二級│
│      │      │        │              │              │  科技中心100 年6 月14日│毒品甲基安非他命│
│      │      │        │              │              │  檢驗報告（100 偵字2215│拾壹包（驗餘淨重│
│      │      │        │              │              │  9 卷一第433 頁）      │柒點貳壹伍公克）│
│      │      │        │              │              │被告陳建霖0000000000號│併同無法完全析離│
│      │      │        │              │              │  行動電話與證人游昌銘09│之包裝袋拾壹只均│
│      │      │        │              │              │  00000000號行動電話之通│沒收銷燬之；分裝│
│      │      │        │              │              │  訊監察譯文（100 偵字22│杓壹支、小夾鏈袋│
│      │      │        │              │              │  159 卷三第18頁背面-19 │壹包、中夾鏈袋壹│
│      │      │        │              │              │  ）                    │包、小夾鏈袋壹盒│
│      │      │        │              │              │                        │、電子磅秤壹臺及│
│      │      │        │              │              │                        │筆記本壹本均沒收│
│      │      │        │              │              │                        │。扣案之販賣毒品│
│      │      │        │              │              │                        │所得新臺幣貳仟伍│
│      │      │        │              │              │                        │佰元及NOKIA 牌行│
│      │      │        │              │              │                        │動電話壹支（含門│
│      │      │        │              │              │                        │號0000000│
│      │      │        │              │              │                        │七七八號SIM 卡壹│
│      │      │        │              │              │                        │枚），應與古弘甲│
│      │      │        │              │              │                        │連帶沒收。      │
└───┴───┴────┴───────┴───────┴────────────┴────────┘
附錄論罪科刑法條：
毒品危害防制條例第4條第2項
製造、運輸、販賣第二級毒品者，處無期徒刑或 7 年以上有期
徒刑，得併科新臺幣 1 千萬元以下罰金。
藥事法第83條第1項
明知為偽藥或禁藥，而販賣、供應、調劑、運送、寄藏、牙保、
轉讓或意圖販賣而陳列者，處 7 年以下有期徒刑，得併科新臺
幣 5 百萬元以下罰金。